【裁判字號】    99,上訴,1822
【裁判日期】    990920
【裁判案由】    違反毒品危害防制條例
【裁判全文】
臺灣高等法院臺中分院刑事判決        99年度上訴字第1822號
上  訴  人
即  被  告  甲○○
上列上訴人即被告因違反毒品危害防制條例案件，不服臺灣臺中
地方法院99年度訴字第1506號，中華民國99年8月3日第一審判決
（起訴案號：臺灣臺中地方法院檢察署99年度撤緩毒偵字第70號
），提起上訴，本院判決如下：
    主  文
上訴駁回。
    理  由
一、按不服地方法院之第一審判決而上訴者，其上訴書狀應敘述
    具體理由，刑事訴訟法第361條第2項定有明文。至於上訴理
    由是否具體，係屬第二審法院審查範圍，則不在命補正之列
    ，此參照同條文之修正理由可明。再如上訴理由書狀並未依
    據卷內訴訟資料，具體指摘原判決認事用法有何違法或不當
    之情形，即屬上訴未敘述具體理由。又上訴書狀未敘述具體
    理由者，其上訴即屬於同法第362條前段所定「上訴不合法
    律上之程式」之情形，第二審法院自應依同法第367條之規
    定，以判決駁回之。
二、次按，依刑事訴訟法第350條、第361條、第362條、第367
    條規定，不服地方法院之第一審判決而上訴者，須提出上訴
    書狀，並應敘述具體理由，為上訴必備之程式；其所提出之
    書狀未敘述上訴理由，或僅曾以言詞陳述上訴理由者，均應
    於上訴期間屆滿後二十日內補提理由書於第一審法院。第一
    審法院經形式審查，認逾期未補提上訴理由者，應定期間先
    命補正；逾期未補正者，為上訴不合法律上之程式，應以裁
    定駁回。倘已提出上訴理由，但所提非屬具體理由者，則由
    第二審法院以上訴不合法律上之程式，判決駁回。而所謂具
    體理由，必係依據卷內既有訴訟資料或提出新事證，指摘或
    表明第一審判決有何採證認事、用法或量刑等足以影響判決
    本旨之不當或違法，而構成應予撤銷之具體事由，始克當之
    （例如：依憑證據法則具體指出所採證據何以不具證據能力
    ，或依憑卷證資料，明確指出所為證據證明力之判斷如何違
    背經驗、論理法則）；倘僅泛言原判決認定事實錯誤、違背
    法令、量刑失之過重或輕縱，而未依上揭意旨指出具體事由
    ，或形式上雖已指出具體事由，然該事由縱使屬實，亦不足
    以認為原判決有何不當或違法者（例如：對不具有調查必要
    性之證據，法院未依聲請調查亦未說明理由，或援用證據不
    當，但除去該證據仍應為同一事實之認定），皆難謂係具體
    理由，俾與第二審上訴制度旨在請求第二審法院撤銷、變更
    第一審不當或違法之判決，以實現個案救濟之立法目的相契
    合，並節制濫行上訴（參照最高法院97年度台上字第892號
    判決）。
三、本件上訴人即被告甲○○不服原審判決，於法定期間提起上
    訴，其上訴狀所載理由略謂：依毒品危害防制條例第17條規
    定：供出毒品來源因而查獲者，得以減輕或免除其刑，又依
    刑法第66條但書規定，減輕其刑同時有免除其刑之規定者，
    其減輕得減至三分之二；而被告犯罪之動機係因罹患癌症，
    為減輕痛苦，且犯後態度良好，於緩起訴期間20餘次之驗尿
    紀錄，均無施用毒品反應，本件被告犯罪情狀顯可憫恕，原
    審判決仍有減輕空間，請求酌量減輕其刑云云。經查被告上
    訴意旨對第一審判決究有何具體事由，致判決不當或違法，
    並無一語涉及，僅泛指原審量刑過重，請求從輕量刑，依上
    揭說明，被告上開上訴所指，自非屬得上訴第二審之具體理
    由。被告提起本件上訴顯不合法律上程式，爰不經言詞辯論
    ，判決如主文。
據上論斷，應依刑事訴訟法第367條前段、第372條，判決如主文
。
中    華    民    國    99    年    9     月    20    日
            刑事第二庭    審判長法  官  邱 顯 祥
                                法  官  張 國 忠
                                法  官  王 鏗 普
以上正本證明與原本無異。
如不服本判決應於收受送達十日內向本院提出上訴狀，其其未敘
述上訴之理由者並得於提起上訴後十日內向本院補提理由書（均
須按他造當事人之人數附繕本）「切勿逕送上級法院」。
                                書記官  陳 桂 芬
中    華    民    國    99    年    9     月    20    日

司法院資訊處製作；財團法人民間司法改革基金會備份。
